【裁判字號】    92,上易,712
【裁判日期】    920520
【裁判案由】    違反電子遊戲場業管理條例等
【裁判全文】
臺灣高等法院臺中分院刑事判決                    九十二年度上易字第七一二號
    上  訴  人  臺灣臺中地方法院檢察署檢察官
    被      告  丙○○
                甲○○
右上訴人，因被告違反電子遊戲場業管理條例等案件，不服臺灣臺中地方法院九十二
年度易字第六一０號，中華民國九十二年三月十一日第一審判決（聲請簡易判決處刑
案號：台灣台中地方法院檢察署九十二年度偵字第一八三八號）提起上訴，本院判決
如左：
    主      文
上訴駁回。
    事實及理由
一、本案經本院審理結果，認第一審判決以被告丙○○，違反未依電子遊戲場業管理
    條例規定辦理營利事業登記，不得經營電子遊戲場業之規定，量處拘役三十日，
    並諭知如易科罰金以三百元折算一日，並將扣案之電子遊戲機具「宇宙悍將」一
    台、「新象王小瑪莉」一台，均宣告沒收，另認被告甲○○被訴之犯罪不能證明
    ，因而為其無罪之諭知，經核其認事用法及量刑均無不當，應予維持，並引用第
    一審判決書記載之事實、證據及理由（如附件）。
二、檢察官上訴意旨略稱：(一)依被告甲○○於原審九十二年二月二十五日所供稱：
    被告丙○○有跟渠說可以換商品，但因渠並未贏過所以沒有兌換過云云，可見甲
    ○○之行為，並非僅為供其一時娛樂。(二)依被告丙○○所自承：把玩電玩後可
    兌換店內商品等情，茲依一般消費水平，消費價值二千元之物品或可認定為價值
    非高，惟被告丙○○所開設者係一般便利商店，此種商店所賣者皆為較低廉之物
    ，依一般消費習慣，若在此商店消費達二千元以上，即已遠超一般人在該類商店
    購物之消費水平，就比例原則觀之，實難僅憑二千元價值不高，即認被告甲○○
    所為，尚非賭博，原判決對明顯之客觀證據，視而不見，又缺證據與證據關連性
    連貫後認定事實之基礎經驗，竟以毫無理論依據之說詞，認定被告二人該賭博部
    分無罪，自有未洽，提起本件上訴云云，固非無見。但查，本件被告甲○○在被
    告丙○○所營便利商店內購物後，打玩電動機具之情事，依卷內現有證據，既難
    認定可於打玩後再兌換現金，查獲當時亦無現金可茲佐證，縱該商店之客人可兌
    換店內商品，惟既以二千元為限，核與現今一般社會常情之暫時供娛樂之情形，
    自屬相當，原審因而就賭博部分，諭知被告甲○○無罪（於丙○○有罪判決理由
    內另就賭博部分不另為無罪之諭知），經核自無不合，檢察官徒以上開臆測之詞
    ，指摘原判決此部分認定不當，自為無理由，其上訴應予駁回。再者，被告丙○
    ○於本院辯稱該商店應係其母親黃員襟所經營云云，並據證人黃員襟到庭證稱在
    卷，惟此抗辯別無客觀證據可佐，原判決就此抗辯復已載明理由，認定該抗辯，
    難以採取，顯見原判決之有罪認定部分，尚無違誤，附此敘明。
據上論斷，應依刑事訴訟法第三百七十三條、第三百六十八條，判決如主文。
本案經檢察官乙○○到庭執行職務
中      華      民      國      九十二  年      五      月      二十    日
                                臺灣高等法院臺中分院刑事第二庭
                                      審判長法  官  羅  禮  政
                                            法  官  陳  欣  安
                              法  官  蔡  聰  明
右正本證明與原本無異。
不得上訴。
                                            書記官  郭  振  祥
中      華      民      國      九十二  年      五      月      二十一  日
電子遊戲場業管理條例第十五條：
未依本條例規定辦理營利事業登記者，不得經營電子遊戲場業。
電子遊戲場業管理條例第二十二條：
違反第十五條規定者，處行為人一年以下有期徒刑、拘役或科或併科新臺幣五十萬元
以上二百五十萬元以下罰金。
                                                                        Ａ


司法院資訊處製作；財團法人民間司法改革基金會備份。
